# 同一控制下少数股权计算问题

提问人：287208008 时间：2019-04-25 15:05:51
基本资料：
A 公司下原有 B子公司，持股比例为 100%。 2018 年 6 月 A 公司以 13亿收购了一家上市公司 C 公司：11.09% 的股权，取得控制权，合并日为6.30。合并日C 公司合并报表显示的净资产为 20 亿（其中归属于母公司的权益为 17 亿，归属于少数股东的权益为 3 亿元）。在 2018 年 9 月，上市公司 C公司出资 6.6亿收购B 子公司 80%股权，收购日 B公司账面净资产 3 亿，C 公司在合并日按同一控制下确认长权的合并成本，冲减净资产 4.2 亿 (6.6-3*0.8)。 2018 年 12 月 C 公司合并报表显示净资产为 16.8亿（其中归属于母公司的权益为 13.2 亿，归属于少数股东的权益为 3.6亿元）。
现想请教下老师：
需编制 2018.12，A 公司的合并报表： 1 、想请教 A 公司合并 C 公司商誉确认问题（认为账面净资产是可辨认的公允价值）, 商誉是等于 = 收购价-占可辨认公允价值份额 =13-200.1109还是 =13-170.1109？
2 、C 公司（合并报表）中归属于A 公司的少数股东权益如何计算？
非常感谢！！！

回答人：chenyiwei
1 、A 收购 C 时，取得的可辨认净资产份额不含少数股权。所以商誉应按【=13-17*0.1109】计算。
2 、“C 公司（合并报表）中归属于 A 公司的少数股东权益” 是什么意思？
既然 A 控制C，则 C 的权益中归属于 A 的部分不是少数股东权益？

提问人：287208008 时间：2019-04-25 21:38:51
陈老师，我想问的第 2 个问题是：我在编制 A公司合并报表时的少数股东权益应该怎么算？因为年初的时候B 是作为全资子公司纳入A 公司合并围的，现在 B 公司跑到 C 公司下面去了，就有点搞不清了，C 公司 18 年底的合并报表是含了 B 公司的，C 公司在编制合并报表时按合并对价-所占 B 公司净资产份额冲减了 C 公司自身的净资产，那么计算A 层面少数股东权益是不是 =C 公司归属于母公司的净资产（加回 C 公司在合并日冲减净资产 4.2 亿）（1-11.09）+C 公司报表上的少数股权权益，还是直接就 =C 公司归属于母公司的净资产（1-11.09）+C 公司报表上的少数股权权益？谢谢！
1894 、新准则下可供出售金融资产重新定义为以公允价值计量且其变动计入当期损益账务处理目录

回答人：chenyiwei
在 A 的合并报表中，上述内部股权交易完成时不应影响少数股权，只是 B转入C 之下后新产生的净利润和其他综合收益要按比例分给持有C股权的少数股东，形成少数股东权益，即 C 对B 模拟权益法后的净资产、净利润乘以 C 的少数股东股权比例。